【裁判字號】    95,易,1165
【裁判日期】    970912
【裁判案由】    業務侵占
【裁判全文】
臺灣士林地方法院刑事判決              95年度易字第1165號
公  訴  人  臺灣士林地方法院檢察署檢察官
被      告  乙○○
上列被告因業務侵占案件，經檢察官提起公訴（94年度偵字第72
77號），本院判決如下：
    主  文
乙○○連續意圖為自己不法之所有，而侵占對於業務上所持有之
物，處有期徒刑拾月，減為有期徒刑伍月，如易科罰金以銀元
佰元即新臺幣玖佰元折算壹日。
    事  實
一、乙○○係丁○○經營之「泰登派報社」所僱派報員，負責將
    報社委由「泰登派報社」派送之報紙分送到各零售點銷售之
    業務，為從事業務之人。竟基於意圖為自己不法所有之概括
    犯意，自民國94年4 月起至同年6 月中旬為止，在臺北市○○區○○路315 號騎樓前派報社收整報紙之工作處所，利用
    收整派報業務之機，連續於數日凌晨將自己持有經臺灣英文
    新聞股份有限公司（下稱臺灣英文新聞公司）委由「泰登派
    報社」於各該日派送零售用之「TAIWAN NEWS 」報紙，以每
    份新臺幣（下同）10元之價格，擅自轉售予不知情之「輝鴻
    派報社」經營人甲○○而予侵占入己，共計94年4 月間侵占
    上開報紙300 份，同年5 月間達270 份，同年6 月間則為13
    0 份，合計700 份。嗣因臺灣英文新聞公司經理戊○○察覺
    負責分銷「TAIWAN NEWS 」之「輝鴻派報社」訂購戶數驟減
    有異，於同年6 月10至11日前往上揭派報社收報處所查證，
    發現「泰登派報社」有派報員私下轉售報紙，轉知丁○○進
    行查證，始悉上情。
二、案經丁○○訴由臺北市政府警察局士林分局報請臺灣士林地
    方法院檢察署檢察官偵查起訴。
    理  由
一、按被告以外之人於審判外之言詞或書面陳述，除法律有規定
    者外，不得作為證據；又被告以外之人於審判外之陳述，雖
    不符合刑事訴訟法第159 條之1 至第159 條之4 之規定，但
    經當事人於審判程序同意作為證據，法院審酌該言詞陳述或
    書面陳述作成時之情況，認為適當者，亦得為證據。當事人
    、代理人或辯護人於法院調查證據時，知有同法第159 條第
    1 項不得為證據之情形，而未於言詞辯論終結前聲明異議者
    ，視為有前項之同意，刑事訴訟法第159 條第1 項及第159
    條之5 分別定有明文。查本判決下列所引用之各該被告以外
    之人於審判外之陳述（含書面陳述，如臺灣英文新聞核帳繳
    費通知單等），雖屬傳聞證據，惟經當事人於審判程序中同
    意作為證據，本院審酌此等證據資料製作時之情況，尚無違
    法不當及證明力明顯過低之瑕疵，亦認為以之作為證據應屬
    適當，故揆諸前開規定，爰逕依刑事訴訟法第159 條之5 規
    定，認前揭證據資料均例外有證據能力，合先敘明。
二、訊據被告乙○○固自承有賣「TAIWAN NEWS 」報紙給甲○○
    ，然矢口否認有何業務侵占犯行，辯稱：渠僅於86年間替丁○○送過報紙，其後均為臺灣日報之派報員，沒再送過「TA
    IWAN NEWS 」，94年間非受雇於丁○○或「泰登派報社」，
    轉售的報紙是渠每日自己至零售店購買或以他報換取而來，
    並無侵占「泰登派報社」或臺灣英文新聞公司之報紙云云，
    惟查：
（一）被告於94年6 月間接受警詢當時，係每月以6,000 元之報
      酬，替告訴人丁○○代送報紙，丁○○應付之薪資都叫被
      告去店家收取等情，業據被告於警詢中供承明確，有經本
      院受命法官勘驗警詢錄音而製作，並由被告於本院審理時
      確認記載無誤之警詢筆錄在卷可稽（見偵查卷第8 頁，本
      院卷第153-154 頁），被告於偵查中也供承確有替丁○○
      轉送英文日報乙節甚明（見偵查卷第36頁），核與丁○○
      於偵查及本院審理時指訴其聘僱被告每天固定分送「TAIW
      AN NEWS 」100 份至各零售點，薪資自92年起因不景氣改
      為每月6,000 元，由被告每月向客戶「小天地圖書文具用
      品社」（下稱「小天地文具店」）收取報費抵作薪資等語
      （見偵查卷第143 頁、本院卷第15、32、34頁），及證人
      即「小天地文具店」負責人丙○○於審理中證稱：被告有
      送英文報紙到小天地文具店零售，若丁○○未能親自收取
      報費，就由被告代為收取，彼有問被告為何來收報費，被
      告稱是丁○○欠渠錢等語（見本院卷第155-156 頁）均相
      符，足認被告於94年4 月起至同年6 月中旬間，確實受丁○○經營之「泰登派報社」所僱，從事將「TAIWAN NEWS
      」報紙分送至各零售點銷售之業務。至被告嗣雖辯稱94年
      間乃臺灣報業股份有限公司（下稱臺灣報業公司）之僱員
      云云，並提出臺灣報業公司發行督導專用收款明細表及渠
      在士林社子郵局之存摺等影本（見本院卷第39至42頁）為
      證。然查，上開收款明細表開立時間係在86年6 月23 日
      ，尚難憑以推認被告94年間受僱於臺灣報業公司，另存摺
      影本上雖登載被告每月自「GR-00000000 」號帳戶收受匯
      款之情，但該帳戶來源是否即臺灣報業公司，猶屬不明，
      本難為被告有利之證明，況查被告94年度綜合所得稅之申
      報資料結果，該年度被告無任何來自臺灣報業公司之所得
      記錄，有財政部臺北市國稅局士林稽徵所96年10月30日財
      北國稅士林綜所二字第0960019333號函檢覆被告94年度綜
      合所得稅網路申報書及核定通知書等附卷可佐（見本院卷
      第84-90 頁），再況縱令被告在94年間曾同時受僱於臺灣
      報業公司，以派報員之工作性質，只要送報區域地緣相鄰
      或重疊，亦不能排除渠在同期間另受丁○○僱用之可能，
      是被告所舉事證，均難為渠有利證明，上揭所辯不足採信
      。
（二）被告於94年4 至6 月間，在事實欄所述派報社收整報紙騎
      樓處，將受僱於泰登派報社而業務上持有，專供零售之「
      TAIWAN NEWS 」轉售予原負責分銷（非零售）該報之甲○○之事實，迭據丁○○於警詢、偵查及本院審理時指證明
      確，丁○○於本院審理時，更指明「TAIWAN NEWS 」在臺
      北市士林區只委其經營之「泰登派報社」派送零售報紙，
      其到甲○○派報點查詢時，確有發現被告賣給甲○○蓋有
      「零售」二字的「TAIWAN NEWS 」等情，且證人甲○○於
      偵查及本院審理時，亦證稱：彼於94年間，遣領班向被告
      購買「TAIWAN NEWS 」，每份只要10元，比超商賣15元或
      報社賣的10 .5 元還便宜等語甚明（見偵查卷第103-104
      、126-127 頁，本院卷第60-62 頁），證人甲○○於偵查
      中，尚證稱：彼向被告購買報紙時，被告自稱零售有剩餘
      ，故每日買3 至10份不等等語（見偵查卷第104 、127 頁
      ），迄本院審理時，則更證稱：彼經營之「輝鴻派報社」
      負責分銷「TAIWAN NEWS 」，分銷是不能退報的，而派報
      有分「零售」及「分銷」二種，「零售」是可退報的；彼
      於每日凌晨3 時許報社出報時，在臺北市○○區○○路29
      5 號騎樓前整報，就向在同路315 號同一騎樓前整理「TA
      IWAN NEWS 」的被告買報，當時一般的店家均未拿到報紙
      ，因店家須等騎樓下派報社派報才拿得到報紙；彼當場向
      被告拿到報紙，份數到齊後，就在5 點半前派報給分銷客
      戶；彼不曾在送報生送報後才向被告買報紙；就彼所知，
      被告是做報紙零售的等語明確（本院卷第63-64 頁）。再
      證人即臺灣英文新聞公司經理戊○○於偵查中及本院審理
      時證稱：94年4 月間因吳泰吉（即甲○○之夫，「輝鴻派
      報社」負責人）分銷訂戶驟減，彼覺有異，便於同年6 月
      10 、11 日凌晨3 、4 時許，躲在吳泰吉分銷點對面觀察
      派報情形，見到一名女子拿「TAIWAN NEWS 」給吳泰吉，
      彼於同年月14日將此情告知丁○○後，丁○○查知是其送
      報生乙○○偷報紙，查到後不敢偷賣，同年月18日吳泰吉
      訂戶數便又回復等語（見偵查卷第83頁）甚明。
（三）卷附由臺灣英文新聞公司提供之94年4 至6 月間由丁○○
      負責派送之「TAIWAN NEWS 」核帳繳費通知單（見本院卷
      第47-79 頁），其上記載之「零售報份數」乃每月丁○○
      經營之派報社領得應派送之零售報數，下方統一超商、OK
      超商等各超商之份數則為當月份各超商實際賣出之報數，
      末「本月退報」欄所載則為該月份實際退回臺灣英文新聞
      公司之份數，各月份領得之「零售報份數」扣除各超商實
      際零售報數後，應與實際退報份數相等，如退報數不足，
      就表示有報紙不見等情，業經證人戊○○於本院審理時證
      述綦詳（見本院卷第70-71 頁）。本院依上開證人戊○○
      之陳述，核對上開核帳繳費通知單（詳如附表一），發現
      94年4 至6 月間丁○○經營派報社實際退回臺灣英文新聞
      公司之報數與應退報數均有差額，當年4 月間達300 份（
      4 月份共計30日，約每日10份），5 月間達270 份（5 月
      份31日，約每日8 至9 份），6 月達130 份（至6 月18日
      輝鴻派報社回復分銷份數為止，共計17日，約每日7 至8
      份）。經核，此等應退未退而不知去向之報份數，與甲○○證稱被告每日販賣給彼之「TAIWAN NEWS 」份數大致相
      符，更足徵被告就是侵占由丁○○委託派送而業務上持有
      之「TAIWAN NEWS 」，私自販賣予甲○○無誤。
（四）至被告雖辯稱：「TAIWAN NEWS 」報紙是經甲○○前一天
      告知缺幾份報紙，渠在還未送報前，就先到後港街、文林
      路的統一超商，或繞到館前路、南京東路、博愛路等地店
      家購買或換報後，再於每日凌晨4 時許，以10.5元之價格
      賣給甲○○，倘渠有侵占報紙，報社每月與店家有結帳，
      應有差額，丁○○豈可能數月均未發現云云，並提出統一
      超商股份有限公司、義美股份有限公司、萊爾富國際股份
      有限公司、OK便利店、全家便利商店訂購「臺灣日報」之
      報紙銷售管理統計表、驗收單或定貨單等（置於本院卷證
      物袋）為佐。然查：
      1.超商店家等零售點賣「TAIWAN NEWS 」與報社或派報社
        是採次月結算上月販賣情形之月結算制，業經證人丁○○及戊○○證述在卷。以此等次月結算之方式，要從結
        帳報數差額中發現派報員業務侵占報紙之情形，原不可
        避免有時間上之延宕，且被告每月應送報份數多達近6,
        000 份（參附表一），被告每月侵占報數在300 份以下
        ，比例上本容易因一時不察而疏忽，此參丁○○於本院
        審理時證稱：被告每日實際送報份數及店家退報份數均
        由各零售店家自行統計，隔月才將單據及退報交由被告
        繳回「泰登派報社」，因單據繳回時間緊迫，彼來不及
        核對，故未能立即發現被告應送報份與實送報份出入之
        差額情形等語（見本院卷第34-36 頁），及證人戊○○
        偵查中所證：臺灣英文新聞公司每月以派給「泰登派報
        社」之零售報份與退報份數之差額，向丁○○收取上個
        月之報費，除非遭被告私下轉售報份龐大，否則一時難
        以察覺等語（見偵查卷第84頁），亦可得證。況被告侵
        占報紙盜賣2 個多月即遭報社經理人查知，尚非不合常
        理之久滯，被告舉超商統計表、訂購單、驗收單等，所
        陳如有侵占應早能發現云云，實不足為渠有利之證明。
      2.甲○○是於每日凌晨報社出報經彼整報時，就向同在臺
        北市○○區○○路騎樓下整理零售報紙之被告購買「TA
        IWAN NEWS 」，其時一般店家因派報社尚未送報，不可
        能拿到報紙，且超商販賣之「TAIWAN NEWS 」每份價格
        高達15元等情，業據證人甲○○證述如前，被告也自稱
        渠在未外出送報前，就先於凌晨4 時許賣報紙給甲○○
        ，則被告豈可能於每日自己都未送報，店家也還未由派
        報社處取得報紙之前，就能向店家購買或換得「TAIWAN
         NEWS 」，還沿途自臺北市士林區○○○路、博愛路、
        南京東路等地一路以15元之單價收購完畢後，竟猶能於
        凌晨4 時許返回臺北市○○區○○路之派報點，並以每
        份自己虧損至少4.5 元之價格，賣報予甲○○，其間還
        置渠自稱每日須於7 時許送完6 、7 百份臺灣日報之工
        作於不顧？被告辯稱「TAIWAN NEWS 」是自己在外購買
        或換回而非侵占云云，不僅與事實不符，更違常情，委
        無可採。
（五）綜上所述，被告受僱於泰登派報社派送「TAIWAN NEWS 」
      ，渠於94年4 至6 月間，在事實欄所述之地點，將業務上
      持有應發送之上開報紙，以每份10元之價格私自販賣予負
      責分銷該報之甲○○，藉此方式予以侵占，份數94年4 月
      間300 份、5 月270 份、6 月130 份，共計700 份等事實
      ，事證明確，被告所辯無非卸飾之詞，不足採信，渠犯行
      堪以認定，應依法論科。
三、按被告行為後，刑法業於94年2 月2 日修正公布，並於95年
    7 月1 日起施行，應依修正後刑法第2 條第1 項之準據法規
    定，為「從舊從輕」之比較，且比較新舊法時，應就罪刑有
    關之共犯、未遂犯、想像競合犯、牽連犯、連續犯、結合犯
    ，以及累犯加重、自首減輕暨其他法定加減原因（如身分加
    減）與加減例等一切情形，綜其全部罪刑之結果而為比較後
    ，再適用有利於行為人之法律處斷，而不得一部割裂分別適
    用不同之新舊法（最高法院95年度第8 次刑事庭會議決議參
    照）。本院依修正後刑法第2 條第1 項規定，綜合比較刑法
    修法關於本案適用之相關規定，詳如附表二所示。
四、核被告所為，係犯刑法第336 條第2 項之業務侵占罪。被告
    先後多次侵占業務上持有之報紙，時間緊接，所犯構成要件
    相同之罪名，顯基於概括犯意而為，為連續犯，應依修正前
    刑法第56條規定，論以一罪，並加重其刑。爰審酌被告擔任
    送報員業務，不思以正當手段賺取財物，竟將業務上應派送
    之報紙侵占轉售以牟利，對被害人造成財產上損害非輕，犯
    罪後仍矢口否認犯行，迄未賠償被害人所受損害，顯無悔意
    等一切情狀，量處如主文所示之刑。查本件被告犯罪時間在
    96年4 月24日以前，其所犯之罪符合中華民國九十六年罪犯
    減刑條例有關減刑之規定，爰依該條例第2 條第1 項第3 款
    之規定減其宣告刑二分之一。再被告所犯為最重本刑5 年以
    下有期徒刑以下之刑之罪，依中華民國九十六年罪犯減刑條
    例規定減為6 月以下有期徒刑，爰併依該條例第9 條規定，
    諭知易科罰金之折算標準。惟關於易科罰金之折算標準，按
    修正前刑法第41條第1 項前段規定：「犯最重本刑為5 年以
    下有期徒刑以下之刑之罪，而受6 個月以下有期徒刑或拘役
    之宣告，因身體、教育、職業、家庭之關係或其他正當事由
    ，執行顯有困難者，得以1 元以上3 元以下折算1 日，易科
    罰金。」，而被告行為時之易科罰金折算標準，依95年7 月
    1 日修正條文施行前罰金罰鍰提高標準條例第2 條之規定（
    該條業經總統於95年5 月17日公布刪除，並自95年7 月1 日
    失效），就其原定數額提高為100 倍折算1 日，則被告行為
    時之易科罰金折算標準，應以銀元100 元至300 元折算1 日
    ，經折算為新臺幣後，係以新臺幣300 元至900 元折算為1
    日；惟修正後刑法第41條第1 項前段則規定：「犯最重本刑
    為5 年以下有期徒刑以下之刑之罪，而受6 個月以下有期徒
    刑或拘役之宣告者，得以新臺幣1,000 元、2,000 元或3,00
    0 元折算1 日，易科罰金。」，比較修正前後之易科罰金折
    算標準，依刑法第2 條第1 項前段規定，應適用修正前刑法
    第41條第1 項前段及修正刪除前罰金罰鍰提高標準條例第2
    條之規定定其易科罰金之折算標準，以示懲儆（易刑處分無
    須如附表綜合全部罪刑結果而為比較，參見最高法院95年5
    月23日第8 次刑事庭會議決議）。
五、公訴意旨另略以：被告乙○○係「泰登派報社」之派報員，
    為從事報紙分送業務之人，基於意圖為自己不法所有之概括
    犯意，在事實欄所示時間、地點，以相同手法，連續每日將
    「泰登派報社」委由被告分送之中央日報10份，以每份10元
    之價格轉售予不知情之甲○○，而予侵占入己，因認被告此
    部分涉有刑法第336 條第2 項之業務侵占罪嫌云云。惟：
（一）按犯罪事實應依證據認定之，無證據不得認定其犯罪事實
      ，刑事訴訟法第154 條第2 項定有明文。次按認定不利於
      被告之事實，須依積極證據，苟積極證據不足為不利於被
      告事實之認定時，即應為有利於被告之認定，更不必有何
      有利之證據；又事實之認定，應憑證據，如未能發現相當
      之證據，或證據不足以證明，自不能以推測或擬制之方法
      ，以為裁判之基礎；且認定犯罪事實所憑之證據，無論直
      接或間接證據，其為訴訟上之證明，須達於通常一般之人
      均不致有懷疑，而得確信其為真實之程度者，始得據為有
      罪之認定，倘其證明尚未達到此一程度，而有合理之懷疑
      存在時，尚難為有罪之認定基礎（最高法院30年上字第81
      6 號、40年臺上字第86號、76年臺上字第4986號判例參照
      ）。
（二）查，公訴意旨認被告涉有業務侵占上開中央日報罪嫌，無
      非係以告訴人丁○○之指訴及證人甲○○之證述為其論據
      。訊據被告則堅決否認有何業務侵占犯行，辯稱：86年間
      以後即未送過中央日報，雖有轉售甲○○中央日報，但非
      來自「泰登派報社」等語。
（三）查依告訴人丁○○偵審程序之證述，其係因臺灣英文新聞
      公司經理戊○○轉告，並向甲○○查證，才得知被告除盜
      賣「TAIWAN NEWS 」給甲○○外，還有賣中央日報給甲○○，因而懷疑被告另有侵占受託派送之中央日報等情。而
      證人甲○○雖迭於警詢、偵查及本院審理時均證實94年4
      至6 月間確有向被告購買中央日報之情，但彼對於被告中
      央日報之來源卻不清楚。縱經本院函詢中央日報社股份有
      限公司有關94年4 至6 月間該報在臺北市士林區零售站應
      送報數、實際銷售報數及退報數等資料，該報社卻已於95
      年6 月底停刊，無相關資料可供查詢，有該報社96年11月
      14日之函覆1 紙存卷可考（見本院卷第110 頁），更難稽
      核告訴人丁○○指訴被告賣給甲○○之中央日報，即是丁○○業務上委由被告派送者，則單憑證人甲○○無法確定
      被告所賣報紙來源之證述，或傳聞自甲○○上開證述而提
      出指訴之告訴人丁○○證詞，尚難遽認被告侵占業務上丁○○委託派送之報紙。此外，也查無其他積極證據足資證
      明被告犯有此部分業務侵占罪，自屬犯罪不能證明，本應
      為諭知無罪，惟公訴意旨認此部份與前開論罪科刑之業務
      侵占部分有連續犯之裁判上一罪關係，爰不另為無罪之諭
      知，附此敘明。
據上論斷，應依刑事訴訟法第299 條第1 項前段，刑法第2 條第
1 項前段、第336 條第2 項，修正前刑法第56條、第41條第1 項
前段，刑法施行法第1 條之1 ，修正前罰金罰鍰提高標準條例第
2條 ，中華民國九十六年罪犯減刑條例第2 條第1 項第3 款、第
7條 、第9 條，判決如主文。
本案經檢察官游儒倡到庭執行職務。
中    華    民    國    97    年    9     月    12    日
                  刑事第三庭法  官
                            法  官
                            法  官
附表一（94年4 至6 月間「泰登派報社」應退報數與實際退報數
之差額）：
一、94年4月間
  1.領得「零售報份」數：5820
  2.各超商實際零售份數總和：1004(463+57+16+18+450=1004)
  3.應退報數：4816（0000-0000 ＝4816）
  4.實際退報數：4516
  5.差額：300份（0000-0000＝300）
二、94年5月間
  1.領得「零售報份」數：6014
  2.各超商實際零售份數總和：942（395+40+32+10+465＝942）
  3.應退報數：5072（0000-000＝5072）
  4.實際退報數：4802
  5.差額：270份（0000-0000＝270）
三、94年6月間
  1.領得「零售報份」數：5820
  2.各超商實際零售份數總和：865（395+20+450＝865）
  3.應退報數：495（0000-000＝4955）
  4.實際退報數：4825
  5.差額：130份（0000-0000＝130）
附表二（修正後刑法下稱新法，修正前刑法下稱舊法）：
┌──┬───────────┬───────────┬──────┬─────────┐
│編號│     新法規定         │      舊法規定        │個別比較結果│    理由及根據    │
├──┼───────────┼───────────┼──────┼─────────┤
│ 一 │第336條第2項          │第336條第2項          │刑法第336 條│1.新法第33條第5款 │
│    │對於業務上所持有之物，│同左                  │第2 項條文本│  規定罰金刑為新臺│
│    │犯前條第1 項之罪者，處│                      │身未作修正  │  幣1,000 元以上，│
│    │6 月以上5 年以下有期徒│                      │            │  以百元計算之，新│
│    │刑，得併科3,000 元以下│                      │            │  法施行後，應依新│
│    │罰金。                │                      │            │  法第2條 第1 項之│
│    │                      │                      │            │  規定，適用最有利│
│    │第33條第5 款          │第33條第5 款          │舊法第33條第│  於行為人之法律。│
│    │罰金：新臺幣1,000 元以│罰金：1元以上。       │5款         │2.刑法第336 條第2 │
│    │上，以百元計算之。    │                      │            │  項之罰金刑，依舊│
│    │                      │                      │            │  法之規定，為銀元│
│    │刑法施行法第1之1條    │罰金罰鍰提高標準條例第│刑法施行法第│  30,000元即新臺幣│
│    │中華民國94年1 月7 日刑│1條                   │1條之1      │  90,000元以下罰金│
│    │法修正施行後，刑法分則│依法律應處罰金、罰鍰者│            │  ，而依新法之規定│
│    │編所定罰金之貨幣單位為│，就其原定數額得提高為│            │  ，上開法條之罰金│
│    │新臺幣。94年1 月7 日刑│二倍至十倍。但法律依一│            │  貨幣單位為新臺幣│
│    │法修正時，刑法分則編未│定比率規定罰金或罰鍰之│            │  ，且因非屬72年6 │
│    │修正之條文定有罰金者，│數額或倍數者，依其規定│            │  月26日至94年1 月│
│    │自94年1 月7 日刑法修正│。                    │            │  7 日新增或修正之│
│    │施行後，就其所定數額提│                      │            │  條文，罰金數額提│
│    │高為三十倍。但72年6 月│現行法規所定貨幣單位折│            │  高為三十倍，故新│
│    │26日至94年1 月7 日新增│算新臺幣條例第2條     │            │  法之罰金刑為新臺│
│    │或修正之條文，就其所定│現行法規所定金額之貨幣│            │  幣90,000元以下罰│
│    │數額提高為三倍。      │單位為圓、銀元或元者，│            │  金，二者之最高罰│
│    │                      │以新臺幣元之三倍折算之│            │  金數額相同，但最│
│    │                      │。                    │            │  低數額則以舊法對│
│    │                      │                      │            │  被告較為有利，亦│
│    │                      │                      │            │  即新法並無較有利│
│    │                      │                      │            │  被告之情形，依刑│
│    │                      │                      │            │  法第2 條第1 項之│
│    │                      │                      │            │  規定，應適用行為│
│    │                      │                      │            │  時之舊法。      │
│    │                      │                      │            │3.最高法院95年度第│
│    │                      │                      │            │  八次刑事庭會議決│
│    │                      │                      │            │  議三 (一)1.參照 │
│    │                      │                      │            │  。              │
│    │                      │                      │            │4.刑法施行法增訂第│
│    │                      │                      │            │  1 條之1 之意旨，│
│    │                      │                      │            │  僅在使刑法規範之│
│    │                      │                      │            │  罰金刑之貨幣單位│
│    │                      │                      │            │  ，一律改為新臺幣│
│    │                      │                      │            │  ，並使增訂前後有│
│    │                      │                      │            │  關罰金刑提高之倍│
│    │                      │                      │            │  數一致，對被告而│
│    │                      │                      │            │  言，並無有利、不│
│    │                      │                      │            │  利之比較適用問題│
│    │                      │                      │            │  ，且此增訂之規定│
│    │                      │                      │            │  屬罰金罰鍰提高標│
│    │                      │                      │            │  準條例第1 條但書│
│    │                      │                      │            │  之情形，當無同條│
│    │                      │                      │            │  前段規定之適用，│
│    │                      │                      │            │  關於法定罰金刑提│
│    │                      │                      │            │  高倍數，自應逕行│
│    │                      │                      │            │  適用刑法施行法第│
│    │                      │                      │            │  1 條之1 之規定，│
│    │                      │                      │            │  併予敘明。      │
├──┼───────────┼───────────┼──────┼─────────┤
│ 二 │第56條                │第56條                │舊法第56條  │1.連續數行為而犯同│
│    │（刪除）              │連續數行為而犯同一之罪│            │  一之罪名，均在新│
│    │                      │名者，以一罪論。但得加│            │  法施行前者，新法│
│    │                      │重其刑至二分之一。    │            │  施行後，應依新法│
│    │                      │                      │            │  第2 條第1 項之規│
│    │                      │                      │            │  定，適用最有利於│
│    │                      │                      │            │  行為人之法律。被│
│    │                      │                      │            │  告連續數行為而犯│
│    │                      │                      │            │  同一罪名，且均在│
│    │                      │                      │            │  新法施行前，因新│
│    │                      │                      │            │  法業已修正刪除連│
│    │                      │                      │            │  續犯之規定，而應│
│    │                      │                      │            │  予數罪併罰，則因│
│    │                      │                      │            │  新法並無較有利被│
│    │                      │                      │            │  告之情形，應適用│
│    │                      │                      │            │  舊法。          │
│    │                      │                      │            │2.最高法院95年度第│
│    │                      │                      │            │  八次刑事庭會議決│
│    │                      │                      │            │  議五(四)參照。  │
├──┼───────────┴───────────┴──────┴─────────┤
│綜合│綜合上述各條文個別修正比較之結果，除刑法施行法第1 條之1 規定對被告無有利、不利之│
│比較│比較適用，且屬罰金罰鍰提高標準條例第1 條但書所稱之特別規定，應直接適用外，其餘修│
│    │正後新法並未較有利於被告，應整體適用被告行為時舊法相關規定論處。                │
└──┴────────────────────────────────────────┘
以上正本證明與原本無異。
如不服本判決，應於收受送達後10日內向本院提出上訴書狀，其
未敘述上訴理由者，應於上訴期間屆滿後20日內向本院補提理由
書狀（均須按他造當事人之人數附繕本）。
                            書記官  陳玉瓊
中    華    民    國    97    年    9     月    12    日


司法院資訊處製作；財團法人民間司法改革基金會備份。
